臺灣苗栗地方法院刑事判決
111年度訴字第327號
公  訴  人  臺灣苗栗地方檢察署檢察官
被      告  邱煥隆


上列被告因違反毒品危害防制條例案件，經檢察官提起公訴（11
1年度毒偵字第765號），因被告於本院準備程序進行中，就被訴
事實為有罪之陳述，經合議庭裁定由受命法官獨任進行簡式審判
程序，判決如下：
    主  文
邱煥隆施用第一級毒品，處有期徒刑捌月。扣案如附表一各編號
所示之物均沒收銷燬。扣案如附表二各編號所示之物均沒收。
    犯罪事實及理由
一、本件犯罪事實、證據及理由，除就證據部分補充「被告邱煥
    隆於本院審理中之自白」外，餘均引用檢察官起訴書之記載
    （如附件）。
二、論罪科刑：
  ㈠核被告所為，係犯毒品危害防制條例第10條第1項之施用第一
    級毒品罪，暨同條第2項之施用第二級毒品罪。其施用前持
    有各該毒品之低度行為，為其施用各該毒品之高度行為所吸
    收，不另論罪。又被告係以一行為同時施用第一、二級毒品
    ，為想像競合犯，應依刑法第55條規定，從一重以施用第一
    級毒品罪處斷。
  ㈡起訴意旨固認被告本案已構成累犯，並請求本院依法加重其
    刑，然經本院檢視起訴書及卷附資料後，認檢察官就被告是
    否構成累犯之事實及其是否應加重其刑之事項，所為之舉證
    及說明尚有未足，爰將被告可能構成累犯之前科、素行資料
    ，列為後述量刑時關於「犯罪行為人之品行」之審酌事項加
    以衡量（最高法院110年度台上大字第5660號裁定意旨參照
    ）。
  ㈢另因被告係於駕車時遭巡邏員警攔停，並在拒檢逃逸之過程
    中將隨身背包拋出車外，嗣經警攔停車輛並詢問被告是否有
    攜帶違禁品後，被告主動在員警查獲該隨身背包前，向員警
    坦承所拋出之隨身背包內置有毒品，並坦認本案施用毒品犯
    行等情，有警詢筆錄1份及苗栗縣警察局查獲施用（持有）
    毒品案件經過情形紀錄表各1份存卷可查（見毒偵卷第26頁
    、第37頁反面），足見被告係於其本案犯罪未被發覺前，主
    動向員警自首而願受裁判，爰依刑法第62條前段規定減輕其
    刑。
　㈣爰審酌被告曾數次因施用毒品案件，迭經觀察勒戒及法院為
    科刑判決，竟猶未思積極戒毒，仍再犯本案施用第一、二級
    毒品犯行，足見其自我控制能力低落，未能體悟施用毒品對
    自己、家人造成之傷害及社會之負擔，自屬可議；又單純施
    用毒品本質上雖屬戕害自身健康之行為，尚未直接危害他人
    ，然亦可能對社會治安造成潛在性之威脅，仍應非難。復考
    量被告曾因施用毒品案件經法院判處徒刑確定，嗣於民國11
    0年1月間執行完畢，竟仍於5年內故意再犯本案，此品行資
    料有臺灣高等法院被告前案紀錄表1份存卷可查，難認其素
    行良好。惟念被告犯後於警詢、偵訊及審理中均坦承犯行，
    態度尚可，兼衡其於審理中自陳學歷為國中肄業，現擔任貨
    車司機，家中尚有罹患癌症之哥哥需其扶養等語（見本院卷
    第73頁）之智識程度、家庭與生活狀況等一切情狀，量處如
    主文所示之刑。
三、沒收部分：
  ㈠毒品部分：
    按查獲之第一、二級毒品，不問屬於犯罪行為人與否，均沒
    收銷燬之，毒品危害防制條例第18條第1項前段定有明文。
    扣案如附表一各編號所示之物，經鑑驗後呈第一、二級毒品
    反應等情，有苗栗縣警察局頭份分局查獲邱煥隆涉嫌毒品危
    害防制條例毒品初步鑑驗報告單3紙、檢驗照片6張存卷可查
    （見毒偵卷第78至80頁、第86至88頁），而裝盛上開毒品之
    包裝袋及刮勺，其中亦含有無法或難以完全析離之第一、二
    級毒品，均應依前揭規定宣告沒收銷燬之；至鑑驗耗用之毒
    品部分既已滅失，則無庸再予宣告沒收銷燬，附此敘明。
  ㈡供犯罪所用之物部分：
    按供犯罪所用之物，屬於犯罪行為人者，得沒收之，刑法第
    38條第2項前段定有明文。扣案如附表二各編號所示之物，
    均為被告所有，並為供其施用第一、二級毒品所用之物等情
    ，業據被告坦認在卷（見本院卷第59至60頁），核屬供被告
    犯罪所用之物，爰均依前開規定宣告沒收。 
據上論斷，應依刑事訴訟法第273條之1第1項、第299條第1項前
段、第310條之2、第454條第2項，毒品危害防制條例第10條第1
項、第2項、第18條第1項前段，刑法第11條、第55條、第62條前
段、第38條第2項前段，判決如主文。
本案經檢察官馮美珊提起公訴，檢察官黃智勇到庭執行職務
中　　華　　民　　國　　111 　年　　8 　　月　　16　　日
                  刑事第三庭  法  官  朱俊瑋
以上正本證明與原本無異。
如不服本判決應於收受判決後20日內向本院提出上訴書狀，並應
敘述具體理由。其未敘述上訴理由者，應於上訴期間屆滿後20日
內向本院補提理由書( 均須按他造當事人之人數附繕本) 「切勿
逕送上級法院」。
  　　　　　　　              書記官　鄭雅雁
中　　華　　民　　國　　111 　年　　8 　　月　　16　　日
附錄本案論罪科刑法條：
毒品危害防制條例第10條
施用第一級毒品者，處6月以上5年以下有期徒刑。
施用第二級毒品者，處3年以下有期徒刑。
【附表一】
編號 扣案物品名稱 重量 備註 1 海洛因1包 毛重1.05公克  2 海洛因1包 毛重1.05公克  3 甲基安非他命1包 毛重0.25公克  4 甲基安非他命1包 毛重12.05公克  5 刮勺2支 毛重各0.3公克 內含難以完全析離之毒品殘渣，該殘渣經檢驗呈第一、二級毒品反應。 

【附表二】　　　　
編號 扣案物品名稱 數量 1 玻璃球吸食器 1組 2 電子磅秤 1台